【裁判字號】    90,易,3027
【裁判日期】    901129
【裁判案由】    竊盜
【裁判全文】
臺灣臺中地方法院刑事判決                          九十年度易字第三二七號
    公  訴  人  臺灣臺中地方法院檢察署檢察官
    被      告  乙○○
右列被告因竊盜案件，經檢察官聲請簡易判決處刑（九十年度偵字第一三二七三號）
，本院豐原簡易庭認不宜以簡易判決處刑，移送刑事普通庭審理，本院判決如左：
    主  文
乙○○攜帶兇器竊盜，累犯，處有期徒刑柒月。
    事  實
一、乙○○於民國八十五年間曾因違反麻醉藥品管理條例案件，經本院判處有期徒刑
    三月，於八十五年七月二十二日確定，於同年九月十日以易科罰金執行完畢；又
    於八十七年間曾因竊盜案件，經本院判處有期徒刑八月，於八十七年九月十九日
    確定，於八十八年六月十日執行完畢，仍不知悔改，竟意圖為自己不法之所有，
    於九十年七月二十四日凌晨四時三十分許，在臺中縣神岡鄉○○路一五六巷二五
    號，持其所有而客觀上具有危險性足以傷人身體之兇器鐵槌一支，以敲槌破壞該
    屋窗戶鋁框之方式（毀棄損壞罪部分未據告訴及起訴），竊取為坤晟企業有限公
    司所有而價值約為新臺幣（下同）三萬元之窗戶鋁框共二十四條，得手後將上開
    物品搬至其所駕駛之廂型小貨車，並將該鐵槌丟棄於現場（未扣案）。嗣於同日
    上午六時三十分許，其正欲發動引擎離去時，為警當場查獲。
二、案經臺中縣警察局豐原分局報請臺灣臺中地方法院檢察署檢察官偵查後聲請以簡
    易判決處刑。
    理  由
一、訊據被告乙○○對其於右揭時、地以鐵槌敲擊破壞並取走被害人坤晟企業有限公
    司所有之鋁框二十四條之犯行，業於警訊、偵查及本院審理時坦承不諱，惟矢口
    否認有竊取該批鋁框之故意，辯稱：該批鋁框之實際價值約一千多元，伊以為這
    是沒有人要的云云。惟查，被告取走上開被害人所有鋁框二十四條之事實，據其
    於警訊、偵查及本院審理時供認在卷，核與被害人之職員甲○○於警訊時指述情
    節相符，復有贓物認領保管單、現場圖各一張、贓物照片一幀存卷可稽，被告竊
    盜之犯行，堪可認定。又上開鋁框價值三萬元等情，亦據證人甲○○於警訊時陳
    明在卷，是其價值非低，難認其為沒人之廢棄物，且被告於九十年六月三日下午
    一時三十分許，在臺中縣豐原市一三０巷二十三弄十號，趁九二一地震房屋受損
    無人居住之際，竊取張慧秋所有房屋之鋁門窗、鋁門窗架及鐵窗，經警查獲，檢
    察官於同年六月二十七日以其犯罪情節輕微，依職權為不起訴處分之事實，有臺
    灣臺中地方法院檢察署九十年度偵字第九九０一號不起訴處分書附卷可稽，被告
    經此教訓後，應知所警惕，惟其仍再犯本案，其辯稱無竊盜之故意云云，應係事
    後避重就輕之詞，要難採信。綜上，被告右揭攜帶兇器竊盜之犯行，事證明確，
    洵堪認定。
二、查被告行竊時所攜帶之鐵槌一支，客觀上足以對人之生命、身體、安全構成威脅
    ，為兇器之一種。核被告攜帶兇器竊盜之所為，係犯刑法第三百二十一條第一項
    第三款之攜帶兇器竊盜罪。再查，被告於八十五年間曾因違反麻醉藥品管理條例
    案件，經本院判處有期徒刑三月，於八十五年七月二十二日確定，於同年九月十
    日以易科罰金執行完畢；又於八十七年間曾因竊盜案件，經本院判處有期徒刑八
    月，於八十七年九月十九日確定，於八十八年六月十日執行完畢之事實，有臺灣
    高等法院被告全國前案紀錄表、臺灣臺中地方法院檢察署刑案資料查註紀錄表各
    一份在卷可稽，其受有期徒刑之執行完畢後，五年以內再犯本件有期徒刑以上之
罪，為累犯，應依刑法第四十七條規定加重其刑。爰審酌被告竊得物品價值三萬
    元，其金額非輕，且攜帶兇器鐵槌，犯行惡性匪淺，前經檢察官依職權為不起訴
    處分後仍再犯竊盜罪，並無悔意，惟念及其犯後大致坦承犯行，並與被害人達成
    和解，有和解書一份存卷可按等一切情狀，量處如主文所示之刑，以資懲儆。又
    被告犯罪用之鐵槌一支，雖為供被告犯罪所用之物，惟經被告丟棄，未據扣案，
    且形體不明，為免日後執行困難，爰不為沒收之宣告，併予敘明。
據上論斷，應依刑事訴訟法第四百五十二條、第二百九十九條第一項前段，刑法第三
百二十一條第一項第三款、第四十七條，判決如主文。
本案經檢察官王文和到庭執行職務
中      華      民      國      九十      年    十一    月    二十九    日
                                臺灣臺中地方法院刑事第四庭
                                        法  官  楊  真  明
右正本證明與原本無異。
如不服本判決，應於送達後十日內向本院提出上訴狀（須附繕本），上訴於臺灣高等
法院臺中分院。
                                        書記官
中      華      民      國      九十      年    十一    月    二十九    日
附錄本判決論罪科刑法條
中華民國刑法第三百二十一條：
  犯竊盜罪而有左列情形之一者，處六月以上五年以下有期徒刑：
    一  於夜間侵入住宅或有人居住之建築物、船艦，或隱匿其內而犯之者。
    二  毀越門扇、牆垣或其他安全設備而犯之者。
    三  攜帶兇器而犯之者。
    四  結夥三人以上而犯之者。
    五  乘火災、水災或其他災害之際而犯之者。
    六  在車站或埠頭而犯之者。
  前項之未遂罰之。


司法院資訊處製作；財團法人民間司法改革基金會備份。
